臺灣桃園地方法院民事裁定　　　　　　　95年度聲字第1801號
聲　請　人　華南商業銀行股份有限公司
法定代理人　甲○○
相　對　人　群達電子有限公司
兼上一人
法定代理人　乙○○
相　對　人　丙○○
上列聲請人聲請返還提存物事件，本院裁定如下：
    主  文
聲請駁回。
    理  由
一、本件聲請意旨略以：聲請人與相對人間因清償債務事件，聲
    請人前遵本院93年度裁全字第2562號假扣押裁定及93年度聲
    字第1708號變換提存物裁定，提供中央政府建設公債90年度
    甲類第1 期債票，面額新台幣（下同）410 萬元（號碼：A9
    0101）為擔保，並以本院94年度存字第1488號提存事件提存
    後，聲請對相對人之財產執行假扣押在案。今本案部分業經
    本院以93年度重訴字第169 號民事判決確定，聲請人完全勝
    訴（聲請書誤載為敗訴），並經聲請人於民國95年8 月21日
    以中壢頂壢（20支）000000-0郵局存證信函第266 號，定30
    日以上之期間，催告相對人就其假扣押所受損害對聲請人行
    使權利，然相對人收受上開催告書後已逾30日以上之期間，
    迄未對聲請人行使權利，又不同意將提存之擔保金返還債權
    人，為此依據民事訴訟法第104 條第1 項第3 款之規定，聲
    請返還提存物等語，並提出本院94年度存字第1488號提存書
    、93年度聲字第1708號裁定、93年度重訴字第169 號判決暨
    確定證明書、93年度裁全字第2562號裁定、存證信函為證。
二、經查，本件聲請人上開所主張之事實，固據提出與伊所述相
    符之前揭證物，本院並依職權調取本院93年度裁全字第2562
    號假扣押卷宗（含執行卷宗）、94年度存字第1488號提存卷
    宗核閱無誤，堪信為真正。惟按，擔保提存之提存人於提存
    後，假扣押所保全之請求，其本案訴訟已獲全部勝訴判決確
    定者，得聲請該管法院提存所返還提存物，無庸法院裁定，
    此觀提存法第16條第1 項第3 款、同法施行細則第16條規定
    自明，而提存法就提存事項而言，為民事訴訟法之特別法，
    應優先適用。次查，本件聲請人因與相對人間之請求清償債
    務事件，為保全伊對相對人之債權，乃以12,156,044元之金
    額向本院聲請裁定對相對人供擔保後為假執行之保全程序，
    並對相對人提起上開假扣押所保全請求之本案訴訟，而由本
    院93年度重訴字第169 號清償債務事件審理，嗣經本院判命
    相對人應給付聲請人12,007,180元，及如該判決附表所示之
    利息及違約金，並告確定在案。而依上開判決主文判命給付
    之金額，再加計如該判決附表編號六所示本金2,816,926 元
    自93年7 月3 日起按年息5%計算，僅2 年之利息，其金額已
    達281,693 元（計算式：0000000 ×0.05×2 ＝281693，小
    數點以下四捨五入），顯逾本件假扣押執行之金額甚多，自
    應可認聲請人就本件假扣押所保全之請求，其本案訴訟已獲
    全部勝訴判決確定，揆諸上開說明，聲請人自無庸聲請本院
    裁定，即可向提存所聲請返還擔保提存物，是本件之聲請與
    法不合，應予駁回。
三、爰裁定如主文。
中　　華　　民　　國　　96　　年　　2 　　月　　27　　日
                  民事第二庭    法　官　范明達
以上正本係照原本作成
如對本裁定抗告須於裁定送達後10日內向本院提出抗告狀，並應
繳納抗告裁判費新台幣1,000 元。
中　　華　　民　　國　　96　　年　　2 　　月　　27　　日
                                書記官　江世亨
